臺灣基隆地方法院刑事判決　　　　　　　100年度訴字第178號
公　訴　人　臺灣基隆地方法院檢察署檢察官
被　　　告　魏仲驊
指定辯護人　鄭文婷律師（義務辯護律師）
上列被告因違反槍砲彈藥刀械管制條例案件，經檢察官提起公訴
（100年度偵字第499號），本院判決如下：
    主  文
魏仲驊未經許可，持有可發射子彈具有殺傷力之改造手槍，處有
期徒刑壹年貳月，併科罰金新臺幣伍萬元，罰金如易服勞役以新
臺幣壹仟元折算壹日。
扣案改造手槍壹枝（槍枝管制編號0000000000號）沒
收。
    事  實
一、魏仲驊明知其於民國99年1月間某日（起訴書記載為於98年8
    、9月間某日），在基隆市○○路190號6樓住處登入雅虎奇
    摩拍賣網站所購買之改造手槍1枝係具有殺傷力之管制槍枝
    ，未經許可，不得持有之，竟於購買後將之放置於上開住處
    房間抽屜箱子內，嗣100年1月26日經警持臺灣基隆地方法院
    法官核發之搜索票至上址搜索，扣得上開槍枝（槍枝管制編
    號0000000000號）及金屬填塞物4個，始知上情。
二、案經宜蘭縣警察局宜蘭分局報告臺灣基隆地方法院檢察署檢
    察官偵查起訴。
三、魏仲驊嗣於檢察官偵訊及本院審判中自白，並供述上開槍枝
    之來源，因而查獲廖芳慕，廖芳慕部分則另案由宜蘭縣政府
    警察局宜蘭分局於100年9月2日以警蘭偵字第1000056796號
    刑事案件報告書報請臺灣雲林地方法院檢察署偵辦中。
    理  由
壹、證據能力方面：
    按被告以外之人於審判外之言詞或書面陳述，除法律有規定
    者外，不得作為證據，刑事訴訟法第159條第1項固定有明文
    。惟被告以外之人於審判外之陳述，雖不符刑事訴訟法第15
    9條之1至第159條之4之規定，而經當事人於審判程序同意作
    為證據，法院審酌該言詞陳述或書面陳述作成時之情況，認
    為適當者，亦得為證據；當事人、代理人或辯護人於法院調
    查證據時，知有第159條第1項不得為證據之情形，而未於言
    詞辯論終結前聲明異議者，視為有前項之同意，同法第159
    條之5亦有明定。查本判決所引用之下列證據資料（包含供
    述證據、文書證據等），並無證據證明係公務員違背法定程
    序所取得。又被告魏仲驊、指定辯護人於本院審判期日中對
    本院所提示之被告以外之人審判外之供述，包括供述證據、
    文書證據等證據，就證據能力均未表示爭執，而迄至言詞辯
    論終結前亦未再聲明異議，經核亦無顯有不可信之情況與不
    得作為證據之情形，本院審酌上開證據資料製作時之情況，
    尚無違法不當及證明力明顯過低之瑕疵，認為以之作為證據
    應屬適當，是依刑事訴訟法第159條至第159條之5規定，本
    判決所引用之供述證據及文書證據等，如下揭所示均有證據
    能力。
貳、實體方面：
一、上開事實，業據被告魏仲驊於警詢、檢察官偵訊及本院審判
    時自白，並有上開改造手槍1枝、金屬填塞物4個扣案可證，
    且有查獲照片8張在卷可憑。而上開扣案之槍枝經送請內政
    部警政署刑事警察局鑑定結果：「送驗手槍1枝（槍枝管制
    編號0000000000號），認係改造手槍，由仿轉輪手槍製造之
    槍枝，車通槍管內阻鐵而成，經操作檢視，轉輪彈倉內具4
    個金屬填塞物，經取出後，轉輪彈倉均暢通，擊發功能正常
    ，可供擊發適用子彈使用，認具殺傷力。」，有該局100年2
    月21日刑鑑字第1000015729號鑑驗書及照片附卷可稽；是被
    告之自白與事實相符，可以採信，本件事證明確，被告犯行
    至堪認定，應依法論科。至起訴書所載被告「於98年8、9
    月間某日」購買上開改造手槍乙節，業據被告於本院審理時
    供述：「本件扣案的槍枝，我大約是在99年年初1月間買的
    。我之前在警詢中說1年前、99年8月間，在偵訊中說98年8
    、9月間，是因為講一個大概的時間，後來我回去有去網路
    查紀錄，才知道是99年年初1月間購買的。」明確，因之被
    告本件被告購買上開改造手槍之正確時間應以99年年初1月
    間為準，在此說明。
二、論罪科刑：
  (一)按扣案之可發射子彈具有殺傷力之改造手槍1枝屬槍砲彈藥
    刀械管制條例第4條第1項第1款所稱之槍砲，依據同條例第5
    條規定，非經主管機關許可不得持有。核被告未經主管機關
    許可，持有可發射子彈具有殺傷力之系爭改造手槍之行為，
    係違反槍砲彈藥刀械管制條例第8條第4項之未經許可持有可
    發射子彈具有殺傷力之槍枝罪。被告持有本件槍枝至為警查
    獲時為止，該時期持有槍枝之行為，具有行為繼續之性質，
    為繼續犯，應僅論以單純一罪。
  (二)按槍砲彈藥刀械管制條例第18條第4項規定「犯本條例之罪
    ，於偵查或審判中自白，並供述全部槍砲、彈藥、刀械之來
    源及去向，因而查獲或因而防止重大危害治安事件之發生者
    ，減輕或免除其刑。拒絕供述或供述不實者，得加重其刑至
    3分之1。」其立法本旨在鼓勵犯上開條例之罪者自白，如依
    其自白進而查獲該槍彈、刀械之來源供給者及所持有之槍彈
    、刀械去向，或因而防止重大危害治安事件之發生時，既能
    及早破獲相關之犯罪集團，並免該槍彈、刀械續遭持為犯罪
    所用，足以消彌犯罪於未然，自有減輕或免除其刑，以啟自
    新之必要。本件被告於檢察官偵訊及本院審判中自白犯行，
    並供述上開槍枝之來源，因而查獲廖芳慕，廖芳慕部分則另
    案由宜蘭縣政府警察局宜蘭分局於100年9月2日以警蘭偵字
    第1000056796號刑事案件報告書報請臺灣雲林地方法院檢察
    署偵辦中，有被告100年7月27日警訊筆錄、宜蘭縣政府警察
    局宜蘭分局100年9月2日警蘭偵字第1000056796號刑事案件
    報告書等在卷可憑，是被告依槍砲彈藥刀械管制條例第18條
    第4項前段之規定，減輕其刑（依據刑法第66條但書之規定
    ，同時有免除其刑之規定者，其減輕得減至3分之2。）。
  (三)爰審酌被告之品行，明知改造手槍係屬高度危險之物品，其
    所持有之手槍，可於瞬間取人性命，非僅危及他人生命安全
    ，並對社會治安造成嚴重危害，及犯罪後坦承犯行之態度等
    一切情狀，量處如主文所示之刑，併就併科罰金部分諭知易
    服勞役之折算標準，以資懲儆。又查被告前因毒品危害防制
    條例案件，經臺灣高等法院以88年度上訴字第4536號判決判
    處有期徒刑4年確定，另因毒品危害防制條例案件，經本院
    以89年度基簡字第719號判決判處有期徒刑6月確定，2件接
    續執行，於92年5月28日假釋，於93年8月29日假釋期滿，未
    經撤銷假釋，其未執行之刑以已執行論而執行完畢，復因毒
    品危害防制條例案件，經本院以100年度基簡字第477號判決
    判處有期徒刑3月確定，於100年7月7日易科罰金執行完畢，
    經查被告並非係有期徒刑執行完畢後5年以內再犯本件有期
    徒刑之罪，並非累犯，併此敘明。
  (四)沒收：扣案改造手槍1枝（槍枝管制編號0000000000號），
    係違禁物，應依刑法第38條第1項第1款之規定，宣告沒收。
    另扣案之金屬填塞物4個，非屬違禁物，並非被告供犯罪所
    用或預備供犯罪所用之物，不予宣告沒收。
據上論斷，應依刑事訴訟法第299條第1項前段，槍砲彈藥刀械管
制條例第8條第4項、第18條第4項前段，刑法第11條、第42條第3
項前段、第38條第1項第1款，判決如主文。
本案經檢察官曾淑婷到庭執行職務。
中    華    民    國   100    年    10    月    31    日
                  刑事第四庭審判長法    官  鄭景文
                                  法    官  施添寶
                                  法    官  陳賢德
以上正本證明與原本無異。
如不服本判決應於收受送達後10日內向本院提出上訴書狀，並應
敘述具體理由；其未敘述上訴理由者，應於上訴期間屆滿後20日
內向本院補提理由書（均須按他造當事人之人數附繕本）「切勿
逕送上級法院」。
中    華    民    國   100    年    10    月    31    日
                                  書 記 官  盧鏡合
附錄論罪法條：
槍砲彈藥刀械管制條例第8條第4項：
    未經許可，持有、寄藏或意圖販賣而陳列第1項所列槍枝者
    ，處3年以上10年以下有期徒刑，併科新臺幣700萬元以下罰
    金。